【裁判字號】    99,易,1188
【裁判日期】    990902
【裁判案由】    竊盜
【裁判全文】
臺灣臺南地方法院刑事判決              99年度易字第1188號
聲  請  人  臺灣臺南地方法院檢察署檢察官
被      告  甲○○○○○○ .
上列被告因竊盜案件，經檢察官聲請以簡易判決處刑（99年度偵
字第11921號），本院本依通常程序審理，判決如下：
    主  文
甲○○○○○○（中譯姓名：羅莉雅）竊盜，處有期徒刑月，如易科
罰金，以新臺幣壹仟元折算壹日。
    事  實
一、甲○○○○○○（中譯姓名：羅莉雅）係印尼籍人，民國97年7月1
    日抵台後，受乙○○雇用在臺南市○○區○○路14巷17弄3
    號5樓之13乙○○住處從事看護工作，並居住於該處。詎其
    於任職期間竟意圖為自己不法之所有，於99年7月26日前某
    不詳時間，在上開工作處所，竊取乙○○及其妹所有之胸罩
    1件、內褲1件、ANNA SUI指甲油1瓶、嬌生拋棄式隱形眼鏡2
    個、詩芙濃滋養乳液1包、乳液2瓶、能量球1顆、CHARROL
    手錶1只（共約值新台幣6萬元），得手後藏置於其所居住之
    房間內。嗣經乙○○發覺物品遭竊而報警查獲，並找回上開
    失竊之物。
二、案經乙○○訴由臺南市警察局第四分局報告臺灣臺南地方法
    院檢察署檢察官偵查起訴。
    理  由
一、訊據被告甲○○○○○○（中譯姓名：羅莉雅）矢口否認有何竊盜
    犯行，辯稱她並未竊取上開物品語。惟查：
（一）證人即被害人乙○○於偵查中結證稱被告身上有乳液的味
      道，和他使用的乳液味道很像，她就報警處理，在被告房
      間的床頭櫃發現她妹妹的內衣、小孩子的內褲及的乳液，
      並在被告的行李箱內發現她的指甲油、手錶、能量球，及
      在被告側背隨身包內發現她妹妹的隱形眼鏡2片（偵卷第8
      、9頁）。
          被告於本院雖供稱她身上的味道與女雇主的味道一樣
      是因為她幫男雇主（即被告所看護之長期臥病之告訴人配
      偶）擦乳液，所以才會有同樣乳液的味道，乳液是很久以
      前丟掉，她撿起來用；粉紅內衣是雇主叫她丟掉，但她覺
      得可惜就沒有拿去丟掉而留下來，小孩的內褲她剛洗過云
      云（本院99年8月26日審判筆錄）。然此與被告於警詢及
      偵查中所稱前開物品是雇主故意放的，她在（警察到場當
      日）早上時侯還沒有發現有這些東西（警卷第4頁、偵卷
      第7頁）顯有不符。被告於偵查中雖另供稱上開內衣（胸
      罩）、內褲是她洗完之後摺起來還沒有放回雇主房間內（
      偵卷第7頁），惟此說法亦與其於本院中所稱上開內衣是
      雇主叫她丟掉，但她覺得可惜就沒有拿去丟掉而留下來不
      符。況上開衣物苟係被告洗完之後摺起來還沒有放回雇主
      房間，何以除上開內衣褲外，未見有其他雇主或其親人換
      洗之衣物？是證人乙○○前開供述應可採信。
（二）證人即處理本案之員警馬德華於本院亦證稱他到時，雇主
      與被告在客廳為了壞掉的手機在爭執，雇主先走到一個房
      間並說被告偷她的東西，並打開抽屜發現乳液，雇主問「
      為何有這罐乳液？」，被告說「我已經用了一段時間了，
      以為沒有關係。」，接著雇主又去打開被告的行李箱，先
      拿出一件粉紅色內衣，被告就說「我以為你們不要了。」
      ，雇主說「我如果不要會丟垃圾筒，怎麼會放在衣櫃不見
      ？」，接著又在被告的行李箱翻到小孩的內褲、手錶、能
      量球，被告說「這通通不是我放的，是你放的，你要看上
      面有沒有我的指紋。」，後來雇主又去被告隨身的斜背包
      打開有發現隱形眼鏡，雇主問「這個你都要拿，為什麼要
      拿這個？」，被告在場就沒有回答，指甲油也是在被告隨
      身的斜背包裡發現的。這些東西都是雇主帶他去找出來的
      ，是雇主動手找，雇主當時很生氣，他們三人都在場，雇
      主先開抽屜，再開行李箱。雇主有翻被告其他皮箱，但是
      其他皮箱沒有找到東西（本院99年8月26日審判筆錄）。
      由證人馬德華所敘述雇主發現贓物之過程及被告當場之反
      應，益徵被告應有竊取前開物品犯行。
（三）被告於本院供稱她在告訴人乙○○在那邊工作已經二年，
      如果真的有偷東西，為何乙○○還要繼續雇用她，而沒有
      送走她（本院99年8月26日審判筆錄）。證人乙○○於偵
      查中亦供稱被告原本工作到99年7月2日，後來有延展1年
      （偵查卷第9頁）。且依卷附被告居留資料所示，被告確
      實經勞委會許可自99年7月1日工作至100年7月1日（警卷
      第12頁）。亦即，本件告訴人於案發前甫讓被告繼續延長
      工作1年，告訴人應無藉故誣陷被告之理。
        從而，被告前開所辯尚不足採。此外，並有贓物認領保
    管單1紙、贓物照片2幀在卷可稽。本件事證明確，被告犯行
    洵堪認定，應依法論科。
二、核被告所為，係犯刑法第320條第1項之竊盜罪。爰審酌被告
    受被害人乙○○雇用從事看護工作，竟利用機會竊取雇主及
    其親人財物、所竊取之財物價值非低，被害人所受損害非微
    ，及被告犯後未見悔意等情，兼衡被告之生活狀況不佳、智
    識程度不高等一切情狀，量處如主文所示之刑，並諭知易科
    罰金之折算標準示懲。
三、另被告請求本院將前開贓物送鑑定指紋部分，因前開贓物並
    無另行封存，甚且業經告訴人領回使用，其於案發時之指紋
    存在情形顯已無從鑑定，被告此部分之調查證據聲請應予駁
    回。
四、至於告訴人於本院所稱被告常常未讓其配偶吃癌症標把藥物
    ，致其配偶病情惡化部分，尚非本院所得審究，應由告訴人
    另行依法律程序處理，附此敘明。
五、據上論斷，應依刑事訴訟法第452條、第299條第1項前段，
    刑法第320條第1項、第41條第1項前段，刑法施行法第1條之
    1 ，判決如主文。
本案經檢察官劉順寬到庭執行職務。
中    華    民    國    99    年    9     月    2     日
                    刑事第五庭  法  官  鄭文祺
以上正本證明與原本無異。
如不服本判決應於收受本判決後10日內向本院提出上訴書狀，並
應敘述具體理由。其未敘述上訴理由者，應於上訴期間屆滿後20
日內向本院補提理由書狀（均須按他造當事人之人數附繕本）「
切勿逕送上級法院」。
                                書記官  莊文茹
中    華    民    國    99    年    9     月    2     日
附錄本案論罪科刑條文
中華民國刑法第320條第1項
意圖為自己或第三人不法之所有，而竊取他人之動產者，為竊盜
罪，處5年以下有期徒刑、拘役或5百元以下罰金。

司法院資訊處製作；財團法人民間司法改革基金會備份。
